臺灣高雄地方法院刑事判決　　　　　　　　　　　　　九十四年度交簡上字第八號
　　上　訴　人
　　即　被　告　甲○○　男　三.
右列被告因公共危險案件，不服本院高雄簡易庭中華民國九十三年十二月十日九十三
年度交簡字第三二二八號第一審判決（聲請簡易判決處刑案號：臺灣高雄地方法院檢
察署九十三年度速偵字第二○七三號），提起上訴，本院管轄之第二審合議庭判決如
左：
    主  文
上訴駁回。
甲○○緩刑貳年。
    事  實
一、甲○○於民國（下同）九十三年十一月九日二十二時許，在其位於高雄市○○區
    ○○街十四號之住處飲用高粱酒一杯後，明知服用酒類致不能安全駕駛時，不得
    駕駛動力交通工具，竟仍於次日零時四十分許，不顧當時已達不能安全駕駛之程
    度，猶騎乘車號ＨＧＯ─三六八號重型機車上路（聲請簡易判決處刑書誤載為Ｍ
    ＧＯ─三六八號），嗣於當日零時四十五分許，行經高雄市○○區○○路與復興
    路口時，因行車不穩為警攔停，並對其進行呼氣測試，測得其呼氣所含酒精濃度
    高達每公升０‧八九毫克，且觀察其在訊問過程中有酒後多話情事，因而發現上
    情。
二、案經高雄市政府警察局苓雅分局移送臺灣高雄地方法院檢察署檢察官偵查後，聲
    請簡易判決處刑。
    理  由
一、訊據上訴人即被告甲○○對於右揭犯罪事實，均坦承不諱，且有酒精濃度測試表
    暨經濟部標準檢驗局呼氣酒精測試器檢定合格證書、測試觀察紀錄表、高雄市政
    府警察局舉發違反道路交通管理事件通知單影本各一紙在卷可稽，被告之自白，
    乃與證物相符，其犯行堪予認定。
二、按刑法第一百八十五條之三所謂「不能安全駕駛」，係抽象危險犯，並不以發生
    具體危險為必要。而依醫學實驗證明所得經驗法則，對於吐氣酒精濃度達每公升
    ０．二五毫克以上時，將使駕駛人產生複雜之技巧障礙、駕駛能力變壞之行為表
    現，肇事比率比一般未飲酒時高出二倍，而吐氣酒精濃度達每公升零點五五毫克
    以上時，將使駕駛人產生平衡感與判斷力障礙升高，肇事比率比一般未飲酒時高
    出十倍，甚而如吐氣酒精濃度達每公升零點七五毫克時，駕駛人將產生明顯酒醉
    、步履蹣跚之行為狀態，其肇事比率比一般高二十五倍。是核被告所為，係觸犯
    刑法第一百八十五條之三服用酒類，不能安全駕駛動力交通工具而駕駛罪。
三、原審依刑法第一百八十五條之三論處被告罪刑，並以被告一再漠視對晚近政府於
    報章、雜誌及電視等大眾傳播媒體，呼籲民眾莫酒後駕車，並宣導酒後駕車將涉
    刑責一事，仍執意於飲酒後駕駛動力交通工具，經檢測吐氣所含酒精成分已達每
    公升○點八九毫克，騎乘前開機車出現不穩情況，而為警攔停，顯然足生影響其
    他用路人之安全，惟念其並無前科，素行尚佳，犯後坦承犯行之態度等一切情狀
    ，因而適用刑事訴訟法第四百四十九條第一項前段、第四百五十四條第二項，刑
    法第一百八十五條之三、第四十一條第一項前段，罰金罰鍰提高標準條例第二條
    ，逕以簡易判決判處被告拘役三十日，如易科罰金，以銀元三百元折算一日，本
    院認原判決認事用法，均無違誤，量刑亦屬允當，上訴意旨認原審判決過重，求
    予改判，為無理由，應予駁回。然另查：被告前未曾受有期徒刑以上刑之宣告，
    此有臺灣高等法院被告全國前案紀錄表及臺灣高雄地方法院檢察署刑案資料查註
    資料表各乙份在卷可稽，且上訴人因婚姻失敗，現為單親家庭，因須扶養兩名女
    兒及父母，經濟能力較為拮据，其即因前揭環境挫折，一時煩悶方才酒後駕車等
    情，業經其陳明在狀，且有本院依職權查詢之稅務電子閘門財產所得調件明細表
    、財團法人金融聯合徵信中心上訴人信用資料等件在卷可供參考，被告經此偵審
    程序後，應知警惕而無再犯之虞，本院認所宣告之刑，以暫不執行為適當，爰併
    予宣告緩刑二年，以勵自新。
據上論斷，應依刑事訴訟法第四百五十五條之一第一項、第三項、第三百六十八條，
刑法第七十四條第一款，判決如主文。
本案經檢察官乙○○到庭執行職務。
中　　　華　　　民　　　國　　九十四　　年　　　二　　　月　　二十五　　日
                                  臺灣高雄地方法院交通法庭
                                      審判長法  官  孫啟強
                                            法  官  卓立婷
                                            法  官  蔡川富
右正本證明與原本無異。
不得上訴。
                                            書記官  邱秋珍
中　　　華　　　民　　　國　　九十四　　年　　　三　　　月　　　一　　　日
